---
title: Acta de Reunión -  10/3/2025
---

# Acta de Reunión - [G4/Borroo]

**Fecha:** 10/3/2025
**Hora:** 20:00 - 20:40
**Lugar:** Discord, servidor del proyecto
**Motivo:** Revisión de trabajo faltante y decisiones de final de Sprint 1.

## Asistentes

- Alexander Picón Garrote
- Francisco Fernández Mota
- Javier García Rodríguez


## Agenda

1. Bienvenida y apertura de la reunión
2. Tareas faltantes.
3. Discusión acerca de problemas de despliegue.
4. Puesta en común de información relevante.
5. Cierre

## Puntos Acordados

2. Se analizaron las tareas que faltan y las que se han realizado, estando completadas. Discutiendosé lo que va faltando y priorizando actividades.

3. Se definió quién sera el próximo encargado del despliegue debido a los problemas que ha tenido el encargado de este.

4. Se ha discutido algunos puntos claves acerca del final del sprint que deben de considerarse para el correcto final del mismo.

## Acciones Pendientes

- Despliegue de la aplicación web.
- Documentación.
- Revisiones de documentación y código.

## Próxima Reunión

**Fecha:** Indefinida
