---
title: Acta de Reunión -  9/3/2025
---

# Acta de Reunión - [G4/Borroo]

**Fecha:** 9/3/2025
**Hora:** 12:00 - 13:15
**Lugar:** Discord, servidor del proyecto
**Motivo:** Unificación, puesta en común y resolución de dudas del trabajo desarrollado previo a la presentación del día 14 de Marzo.

## Asistentes

- Miguel González Ortiz
- Miguel Palomo García
- Jesús Fernández Rodríguez
- Luis Javier Periáñez Franco
- Javier García Rodríguez
- Francisco Fernández Mota
- Pablo Díaz Ordóñez
- Javier Nieto Vicioso
- Pablo Espinosa Naranjo
- Alejandro Sevillano Barea
- Santiago Rosado Raya
- Ignacio Naredo Bernardos
- Alexander Picón Garrote
- Julia Sánchez Márquez
- David Blanco Mora
- Álvaro Martin Muñoz
- Marco Padilla Gómez

## Agenda

1. Bienvenida y apertura de la reunión
2. Gestión de rutas de la aplicación.
3. Discusión de tareas faltantes.
4. Problemas ocurridos.
5. Cierre

## Puntos Acordados

2. Se discutió como deben de estar las rutas organizadas a lo largo de la aplicación y la forma en la que deben de estar para tener una mayor eficacia y ahorro de tiempo al realizar los metodos.

3. Se hizo un resumen de las actividades que faltaban y lo que había que realizar a lo largo de los días siguientes para acabar el sprint con todas las tareas acabadas en plazo,

4. Se habló de ciertos problemas que sucedieron este tiempo y lo que hay que realizar para solucionar todos estos problemas y que no ocasionen retrasos en el proyecto.

## Acciones Pendientes

- Revisión de la mayoría de los documentos.
- Despliegue de la aplicación

## Próxima Reunión

**Fecha:** Indefinida
