---
title: Acta de Reunión - 3/2/2025

---

# Acta de Reunión - [G4/Borroo]

**Fecha:** 3/2/2025 
**Hora:** 18:00 - 20:10
**Lugar:** Discord, servidor del proyecto 
**Motivo:** Puesta en común sobre la idea de negocio a implementar en el proyecto. Estudio y evaluación de todas las alternativas propuestas

## Asistentes
- Miguel González Ortiz
- Miguel Palomo García
- Jesús Fernández Rodríguez
- Luis Javier Periáñez Franco
- Javier García Rodríguez
- Francisco Fernández Mota
- Pablo Díaz Ordóñez
- Javier Nieto Vicioso
- Pablo Espinosa Naranjo
- Alejandro Sevillano Barea
- Santiago Rosado Raya
- Ignacio Naredo Bernardos
- Alexander Picón Garrote

## Agenda
1. Bienvenida y apertura de la reunión  
2. Presentación de cada subgrupo, con sus propuestas elegidas, para la posterior elección de la idea final de negocio.
3. Encuesta para la elección final.
4. Creación del repositorio del proyecto.
5. Creación de subgrupos y repartición de tareas de cara a la próxima semana


## Puntos Acordados
- Se propusieron más de 15 propuestas diferentes, a las que se sometieron a 2 encuestas, dando como resultado final de la idea una aplicación de alquiler de objetos. Se adjuntan 2 imágenes de las encuestas realizadas.

![Encuesta 1](https://cdn.discordapp.com/attachments/1336019524151017584/1336031692955193416/image.png?ex=67b42039&is=67b2ceb9&hm=2ad7e1cc99a5cb03ab5e54fad0c23b5f85ef63b26527b420ad4d72fac12c0349&)

![Encuesta 2](https://cdn.discordapp.com/attachments/1336019524151017584/1336039564568952923/image.png?ex=67b4278e&is=67b2d60e&hm=67771b6a749d52830b7c088647e4ad81153318dea1a4cd340f397912202fbbda&)

- Además, se generaron 4 subgrupos para realizar diferentes tareas:
    - **Subgrupo 1:** 
        - Idea de negocio
        - Tipo de negocio
        - Matriz DAFO
        - MVP
    - **Subgrupo 2:** 
        - Análisis de competidores preliminar
        - Análisis de costes preliminar
    - **Subgrupo 3:** 
        - Diferencia entre cliente y usuario
        - Financiación del proyecto
        - Estudio de usuarios pilotos potenciales
    - **Subgrupo 4:** 
        - Descripción del equipo
        - Informe de uso de IA
        - Documentación asociada a la gestión de código
        - Base del conocimiento.


## Acciones Pendientes (Organización de cada subgrupo)
- **Subgrupo 1:** Javier García, Alexander, Francisco, Santiago  
- **Subgrupo 2:** Luis, Jesús, Miguel González, Miguel Palomo  
- **Subgrupo 3:** David, Ignacio, Pablo Espinosa, Alejandro  
- **Subgrupo 4:** Álvaro, Julia, Pablo Díaz, Javier Nieto  



## Próxima Reunión
**Fecha:** 6/2/2025  
**Hora:** 16:30  
**Lugar:** Discord, servidor del proyecto  
