---
title: Acta de Reunión - 6/2/2025

---

# Acta de Reunión - [G4/Borroo]

**Fecha:** 6/2/2025 
**Hora:** 16:30 - 18:50
**Lugar:** Discord, servidor del proyecto 
**Motivo:** Unificación y puesta en común de la información del trabajo desarrollado previo a la presentación del día 7.

## Asistentes
- Miguel González Ortiz
- Miguel Palomo García
- Jesús Fernández Rodríguez
- Luis Javier Periáñez Franco
- Javier García Rodríguez
- Francisco Fernández Mota
- Pablo Díaz Ordóñez
- Javier Nieto Vicioso
- Pablo Espinosa Naranjo
- Alejandro Sevillano Barea
- Santiago Rosado Raya
- Ignacio Naredo Bernardos
- Alexander Picón Garrote
- Julia Sánchez Márquez
- David Blanco Mora
- Álvaro Martin Muñoz
- Marco Padilla Gómez


## Agenda
1. Bienvenida y apertura de la reunión  
2. Presentación de las partes realizadas por cada subgrupo
3. Realización del logo del proyecto


## Puntos Acordados
- Se desarrolló una versión preliminar de la idea de negocio, en 50 palabras.
- En relación al tipo de negocio presentado, hubo un acuerdo claro, de tipo "matchmaking", hacia un enfoque de mejorar el mercado, lo que se conoce como "improved market".
- Se realizó un análisis de competidor con los 6 más populares, con sus puntos fuertes y débiles.
- El análisis de coste preliminar presentado al grupo se realizó de forma no definitiva, incluyendo costes como los sueldos, y una reserva de contingencia del 10%.
- La matriz DAFO presentada incluía  aspectos desarrollados de las 4 partes.


## Acciones Pendientes 
- Finalizar la presentación para la presentación del día siguiente.



## Próxima Reunión
**Fecha:** 13/2/2025  
**Hora:** 18:00  
**Lugar:** Discord, servidor del proyecto  
