---
title: Acta de Reunión -  13/2/2025

---

# Acta de Reunión - [G4/Borroo]

**Fecha:** 13/2/2025 
**Hora:** 18:10 - 19:30
**Lugar:** Discord, servidor del proyecto 
**Motivo:** Unificación y puesta en común de la información del trabajo desarrollado previo a la presentación del día 14.

## Asistentes
- Miguel González Ortiz
- Miguel Palomo García
- Jesús Fernández Rodríguez
- Luis Javier Periáñez Franco
- Javier García Rodríguez
- Francisco Fernández Mota
- Pablo Díaz Ordóñez
- Javier Nieto Vicioso
- Pablo Espinosa Naranjo
- Alejandro Sevillano Barea
- Santiago Rosado Raya
- Ignacio Naredo Bernardos
- Alexander Picón Garrote
- Julia Sánchez Márquez
- David Blanco Mora
- Álvaro Martin Muñoz
- Marco Padilla Gómez


## Agenda
1. Bienvenida y apertura de la reunión  
2. 


## Puntos Acordados
- En relación al MVP, se valoraron los puntos que **sí** pertenecían y cuáles **no** al Producto Mínimo Viable, con sus características. 
- Además, se desarrollaron los casos de uso pertenecientes a este, con su descripción y funcionalidad correspondiente.
- Se acordó la tecnología a utilizar para el desarrollo del proyecto, en los ámbitos de backend, frontend, y herramientas de desarrollo.
- Se desarrolló el tipo de negocio asociado a la idea ya acordada en la reunión anterior.
- Se analizó el documento asociado a los competidores en el mercado, con datos, tales como su ubicación, categoría, el servicio, e información adicional que fuese útil. Se cerró el documento con unas conclusiones de este estudio.
- En relación a los usuarios pilotos, se analizaron los posibles usuarios pilotos, que podrían beneficiarse de la plataforma.
- Se revisó la información aportada para el uso de la Inteligencia Artificial.
- Hubo una revisión de los planes de gestión del cambio y comunicaciones, para resolver dudas y unificar puntos.
- Se editó el Commitment Agreement, acercando puntos como la media de 10 horas de trabajo semanal. Además, se creó un documento, llamado **Protocolo interno para la gestión de conflictos**. Ambos documentos han sido firmados por todos.
- Se presentaron los mockups con los casos de uso del producto, además de los casos de uso core.

## Acciones Pendientes 
- Finalizar la presentación para la presentación del día siguiente.



## Próxima Reunión
**Fecha:** 13/2/2025  
**Hora:** 18:00  
**Lugar:** Discord, servidor del proyecto  
